【裁判字號】    97,裁,485
【裁判日期】    970117
【裁判案由】    稅捐稽徵法
【裁判全文】
最  高  行  政  法  院  裁  定
                                     97年度裁字第00485號
聲  請  人  林文進即雅拓企業社
訴訟代理人  林昇平
上列聲請人因與相對人財政部臺灣省南區國稅局間稅捐稽徵法事
件，聲請人對中華民國96年1月12日本院96年度裁字第00076號裁
定，聲請再審，本院裁定如下：
    主  文
再審之聲請駁回。
再審訴訟費用由聲請人負擔。
    理  由
一、按當事人對於本院所為裁定聲請再審，必須原裁定具有行政
    訴訟法第273條第1項、第2項所列情形之一者，始得為之。
    而行政訴訟法第273條第1項第1款所謂「適用法規顯有錯誤
    者」，係指原裁定所適用之法規與該案應適用之現行法規相
    違背，或與解釋判例有所牴觸者而言。至於法律上見解之歧
    異，當事人對之縱有爭執，要難謂為適用法規錯誤，自不得
    據為聲請再審理由。又同項第13款所謂「發現未經斟酌之證
    物或得使用該證物」者，係指在前訴訟程序不知有該證物，
    或雖知有此，而不能使用，致未經斟酌者而言。
二、聲請人於民國91年5月至92年5月銷售勞務，銷售額合計新台
    幣（下同）1,648,679元（不含稅），未依規定開立統一發
    票與實際買受人香港商捷領有限公司台灣分公司（下稱捷領
    公司），而開立予買受人之客戶，違反加值型及非加值型營
    業稅法（下簡稱營業稅法）第32條第1項及稅捐稽徵機關管
    理營利事業會計帳簿憑證辦法第21條第1項規定，經財政部
    台北市國稅局查獲，通報相對人查證屬實，審理違章成立，
    乃依稅捐稽徵法第44條規定，按經查明認定之銷售總額處5%
    罰鍰82,433元。聲請人不服，申請復查決定變更原處分罰鍰
    金額為78,508元，聲請人仍未甘服，提起訴願，遭決定駁回
    ，提起行政訴訟，經高雄高等行政法院以94年度簡字第264
    號判決（下稱前審判決）駁回。聲請人猶不服，向本院提起
    上訴，經本院96年度裁字第76號裁定（下稱原裁定）駁回。
    茲聲請人以原裁定有行政訴訟法第273條第1項第1款及第13
    款再審事由，對之聲請再審。
三、本件聲請再審意旨略謂：(一)財政部95年5月23日新發布台財
    稅字第09504535500號函已載明不再適用83年7月9日台財稅
    字第831601371號函，相對人、復查及訴願決定機關仍予援
    用，前審判決及原裁定法院未予審究，即為適用法規顯有錯
    誤。(二)聲請人依法、依約所為之行為，並無作為義務之違反
    ，亦無故意或過失，及無本件行為罰受罰之該當，相對人所
    為之行為罰即有違背營業稅法第51條、司法院釋字第337號
    、第313號及第394號解釋、鈞院39年判字第2號、32年判字
    第16 號判例、行政罰法第7條及刑法第12條之規定。(三)相對
    人認合作社合約書為租賃契約，而認聲請人未開立租金收入
    發票給予他人處行為罰，但未對其所認租賃合約之相對給付
    行為提供任何客觀事實證據，前審判決法院未依職權調查，
    並做適當完全辯論，原裁定法院亦未予審理，適用法規顯有
    錯誤。況相對人依合作契約書之約定推估計算租金收入，亦
    違反實質課稅原則，本案訴訟標的基本事實即不存在，聲請
    人自無受罰之該當。(四)本件訴訟標的之課稅原因及課稅金額
    ，業經相對人96年9月21日南區國稅東縣三字第0960016987
    號函撤銷，為相對人之認諾，爰聲請本件再審，併求為相對
    人敗訴之判決。
四、經查，本院96年度裁字第76號裁定維持高雄高等行政法院94
    年度簡字第264號判決，無非以：聲請人至多僅有部分明確
    指摘前審判決有如何不適用法規或適用不當之違法，惟均未
    一語指及本件行政訴訟所涉法律見解有如何具有原則性之情
    ，尚難謂有由本院統一法律上意見或確認其意見之必要為其
    論據，核與行政訴訟法第235條規定：對於適用簡易程序之
    裁判提起上訴或抗告，須經本院許可，且該許可以訴訟事件
    所涉及之法律見解具有原則性者為限意旨相符合，自無適用
    法規顯有錯誤之情形。聲請意旨，僅在陳述其實體法上之主
    張，對原裁定以其上訴不合法為由予以駁回，未置一詞，則
    本件聲請並無理由。況查聲請人並未提出經斟酌能受較有利
    益裁判之證物。從而，應認其再審之聲請為無理由，而予駁
    回。
五、依行政訴訟法第283條、第278條第2項、第104條、民事訴訟
    法第95條、第78條，裁定如主文。
中    華    民    國    97    年    1     月    17    日
                    最高行政法院第二庭
                        審判長法官  高  啟  燦
                              法官  劉  介  中
                              法官  黃  合  文
                              法官  廖  宏  明
                              法官  楊  惠  欽
以  上  正  本  證  明  與  原  本  無  異
中    華    民    國    97    年    1     月    18    日
                              書記官  邱  彰  德


司法院資訊處製作；財團法人民間司法改革基金會備份。
